臺灣高雄地方法院刑事判決　　　　　　　　　　　　九十三年度易字第一六四一號
　　公　訴　人　臺灣高雄地方法院檢察署檢察官
　　被　　　告　戊○○　男　三.
　　　　　　　　　　　　獄執行中）
右列被告因竊盜案件，經檢察官聲請簡易判決處刑（九十三年度速偵字第一九六三號
），及移送併辦（九十三年度速偵字第二一二六號、九十三年度速偵字第一九八五號
、九十三年度偵字第二五○二九號），本院認不宜以簡易判決處刑，改依通常程序審
理，被告於本院準備程序進行中，就被訴事實為有罪之陳述，經本院告知簡式審判程
序意旨，並聽取公訴人及被告之意見後，本院合議庭裁定由受命法官獨任依簡式審判
程序審理，判決如左：
    主  文
戊○○連續竊盜，累犯，處有期徒刑壹年伍月。
    事  實
一、戊○○前於民國九十年間，因竊盜案件，經本院判處有期徒刑一年確定，並於九
    十二年一月二十五日縮短刑期執行完畢，又於九十三年間，因竊盜案件，經本院
    於九十三年九月六日以九十三年簡字第四一一三號判處有期徒刑六月，並於九十
    三年十月二十七日判決確定，現正執行中。詎戊○○猶不知悔改，復基於意圖為
    自己不法所有之概括犯意，先後於如附表所示之時間、地點，徒手竊取如附表所
    示之被害人各該物品，並於竊得後各於如附表所示之時間、地點為警查獲。
二、案經高雄縣政府警察局仁武分局移送臺灣高雄地方法院檢察署檢察官偵查後聲請
    簡易判決處刑，本院認不宜以簡易判決處刑，簽准改依通常程序審理，及高雄縣
    政府警察局仁武分局移送臺灣高雄地方法院檢察署檢察官偵查後移送併辦。
    理  由
一、按除被告所犯為死刑、無期徒刑、最輕本刑為三年以上有期徒刑之罪或高等法院
    管轄第一審案件者外，於第一次審判期日前之準備程序進行中，被告先就被訴事
    實為有罪之陳述時，審判長得告知被告簡式審判程序之旨，並聽取當事人、代理
    人、辯護人及輔佐人之意見後，裁定進行簡式審判程序，刑事訴訟法第二百七十
    三條之一第一項定有明文。經核本件被告戊○○所犯係死刑、無期徒刑、最輕本
    刑為三年以上有期徒刑以外之罪，其於準備程序中就被訴事實為有罪之陳述，經
    法官告知簡式審判程序之旨，並聽取公訴人及被告之意見後，本院合議庭認宜進
    行簡式審判程序，爰依首揭規定合議裁定由受命法官獨任進行簡式審判程序，合
    先敘明。
二、右揭事實，業據被告戊○○於警詢時及本院審理中供認不諱，且如附表所示之各
    該物品，係各該被害人於該附表所示地點失竊之事實，亦據被害人丙○○之夫林
    宜棉、被害人己○○、乙○○、甲○○分別於警詢時陳述甚明，並有被害人丙○○之夫林宜棉出具之贓物認領保管單一紙、照片四幀；被害人己○○所出具之領
    結一紙、查獲現場照片二幀；被害人乙○○所出具之領結一紙、照片四幀，及被
    害人甲○○所出具之贓物認領代保管單一紙、照片四幀附卷可稽。至被告雖辯稱
    伊是撿拾廢棄物營生，如附表所示之物品均係他人棄置於路旁或空地甚久之物云
    云，然觀諸各該被害人於警詢中所述，均無拋棄各該物品所有權之意，況其中被
    告如附表所示編號三之犯行，係被害人乙○○報警而查獲，另如附表所示編號二
    之被害人己○○亦積極為提起告訴之表示，且被告如附表所示之犯行均有為警查
    獲，苟其僅係誤認該等物品為廢棄物而撿拾，自於首次為警查獲後，即知警惕，
    而無屢於遭警查獲後再犯之理，是被告所辯，實無足採，本件罪証明確，被告犯
    行，洵堪認定。
三、核被告所為，係犯刑法第三百二十條第一項之竊盜罪。其先後四次犯行，時間緊
    密，犯罪構成要件相同，顯係基於概括犯意為之，為連續犯，依刑法第五十六條
    規定，以一罪論，並加重其刑。又查被告前曾於九十年間，因竊盜案件，經本院
　　判處有期徒刑一年確定，並於九十二年一月二十五日縮短刑期執行完畢，有臺灣
  　高雄地方法院檢察署刑案資料查註紀錄表及臺灣高等法院被告全國前案紀錄表各
    一件附卷可稽，其於五年之內，再犯本件最重本刑為有期徒刑以上之罪，為累犯
    ，應依刑法第四十七條之規定，加重其刑，並遞加之。審酌被告正值青壯，竟不
    不思循正當途徑獲致財物，反貪圖小利，竊盜他人物品，又不僅有竊盜前科，且
    甫因犯竊盜罪經法院審理判決確定（有本院九十三年簡字第四一一三號刑事簡易
    判決書一件在卷足憑），竟再犯本案，顯無悔意，本應量以重刑，惟念其所竊得
    物品價值非鉅，且均由被害人領回，所犯情節尚非重大，而其犯後坦承犯行，態
    度尚佳等情狀，爰量處如主文所示之刑。
四、又公訴人起訴事實雖未敘及被告所犯如附表所示編號一（即九十三年度速偵字第
    一九八五號）、如附表所示編號三（即九十三年度速偵字第二一二六號）、如附
    表所示編號四（即九十三年度偵字第二五○二九號）之犯行，然該等犯罪事實與
    公訴人起訴之犯罪事實既具有連續犯之裁判上一罪關係，應為起訴效力所及，自
    在本院所應審理之範圍。另被告前於九十三年七月一日因竊盜案件，經公訴人提
    起公訴，並經本院於九十三年九月六日以九十三年度簡字第四一一三號判處有期
    徒刑六月，固有前開刑事簡易判決書、前開刑案資料查註紀錄表及被告全國前案
    紀錄表各一件附卷可稽，然本院認該犯罪時間與本案如附表所示編號一之首次犯
    罪時間相隔逾二個月，且本案首次犯罪之時間，係在前開案件判決後，被告本案
    犯行應係另行起意，難認與前開案件係基於概括犯意為之，二者間並無連續犯裁
    判上一罪關係存在，故本院自得就本案進行審理，均附此敘明。
據上論斷，應依刑事訴訟法第四百五十二條、第二百七十三條之一、第二百九十九條
第一項前段，刑法第五十六條、第三百二十條第一項、第四十七條，罰金罰鍰提高標
準條例第一條前段，判決如主文。
本案經檢察官丁○○到庭執行職務。
中　　　華　　　民　　　國　　九十四　　年　　　三　　　月　　　一 　　 日
                                  臺灣高雄地方法院刑事第十七庭
                                      　法　　官  李 麗 珠
右正本證明與原本無異。
如不服本判決，應於判決送達後十日內，向本院提出上訴狀。
                                        書 記 官  趙 美 玲
中　　　華　　　民　　　國　　九十四　　年　　　三　　　月　　  一 　　 日
附錄本判決論罪之法條：
刑法第三百二十條第一項
意圖為自己不法之所有或第三人不法之所有，而竊取他人之動產者，為竊盜罪，處五
年以下有期徒刑、拘役或五百元以下罰金。
附表：
┌──┬────┬──────┬────┬───────┬───────┐
│編號│犯罪時間│犯罪地點　　│被害人　│竊　得　物　品│遭查獲情形    │
│　　│（民國）│            │        │              │              │
├──┼────┼──────┼────┼───────┼───────┤
│一　│九十三年│高雄縣大樹鄉│丙○○  │車牌號碼ＹＮＺ│戊○○於九十三│
│　　│九月二十│久堂村王爺巷│        │－四一八號、引│年十月二十七日│
│　　│八日上午│東隆宮前    │        │擎號碼三ＮＴ－│下午四時十分許│
│    │九時許  │            │        │○五七五一八號│，騎乘該機車途│
│    │        │            │        │之已報廢輕機車│經高雄縣大樹鄉│
│    │        │            │        │壹部，價值新臺│台二一線與竹寮│
│    │        │            │        │幣仟元      │路口時，為警查│
│    │        │            │        │              │獲            │
├──┼────┼──────┼────┼───────┼───────┤
│二　│九十三年│高雄縣大樹鄉│己○○　│排泥管、雷射架│戊○○將前開物│
│    │十月二十│大樹村台二一│        │、Ｈ型鋼各壹支│品搬到其所騎乘│
│    │五日上午│線與大樹路口│        │，共值新臺幣肆│之機車腳踏板，│
│    │九時三十│工地　      │        │仟元（即1100元│得手後，正欲離│
│    │分許    │            │        │＋2000元＋900 │開之際，為巡邏│
│    │        │            │        │元）          │員警當場查獲  │
├──┼────┼──────┼────┼───────┼───────┤
│三　│九十三年│高雄縣大樹鄉│乙○○　│塑膠粒拌料不鏽│戊○○竊得前開│
│    │十一月十│檨腳村大莊路│        │鋼喇叭型壹組，│物品，正要離開│
│    │五日下午│八四之三六號│        │價值約新臺幣壹│之際，為被害人│
│    │二時三十│            │        │萬元          │發現報警，經警│
│    │分許    │            │        │              │當場查獲      │
├──┼────┼──────┼────┼───────┼───────┤
│四　│九十三年│高雄縣大樹鄉│甲○○　│「工」型鐵壹支│戊○○將前開物│
│    │十二月十│中正一路三八│        │，價值約新臺幣│品放在推車得手│
│    │日下午一│二號旁空地  │        │伍佰元        │後，推到高雄縣│
│    │時十分許│            │        │              │大樹鄉○○○路│
│    │        │            │        │              │二四一號旁，即│
│    │        │            │        │              │為警當場查獲  │
└──┴────┴──────┴────┴───────┴───────┘
